臺灣高等法院臺中分院刑事判決　　　　94年度上易字第1354號
上　訴　人　臺灣彰化地方法院檢察署檢察官
被　　　告　甲○○
　　　　　　　　　　現於臺灣彰化監獄彰化分監
上列上訴人因被告竊盜案件，不服臺灣彰化地方法院94年度易字
第793號中華民國94年8月29日第一審判決（起訴案號：臺灣彰化
地方法院檢察署94年度偵字第3447號及併案審理94年度偵字第55
17、6697號），提起上訴，本院判決如下：
    主 　　 文
原判決撤銷。
甲○○共同連續攜帶兇器竊盜，累犯，處有期徒刑壹年。鐵鉗壹
支及鑰匙壹支均沒收。
    事　　  實
一、甲○○有竊盜、違反毒品危害防制條例等前科，嗣於民國89
    年6月間因施用毒品案件，經台灣彰化地方法院於89年8月24
    日判處有期徒刑6月確定；又分別於90年9月間及10月間因分
    別施用第一、二級毒品，經台灣彰化地方法院分別於90年12
    月31日，及91年2月14日判處有期徒刑8月、7月確定，再於9
    0年11月間因竊盜案件，經台灣彰化地方法院於 91年1月7日
    判處有徒刑4月確定，後三罪經定其應執行有期徒刑 1年6月
    確定，再與前開之罪合併執行，而於 93年8月22日縮刑期滿
    執行完畢。仍不知悔改，復基於意圖為自己不法所有之概括
    犯意，先於 94年4月15日16時許，在彰化縣花壇鄉○○村○○街陳氏宗祠前，徒手竊取花壇鄉公所有由丁○○管理之鐵
    製水溝蓋1組。又與李純量（原審另案審結）共同於94年4月
    29日10時20分許，至乙○○位於彰化縣大村鄉○○路○段131
    巷23號葡萄園，見乙○○所有之不銹鋼水塔一個（約值新臺
    幣2千元） 以鐵線綁在該果園內，乃推由李純量持其所有，
    客觀上足以對人之生命、身體、安全構成威脅，具有危險性
    之鐵鉗一支（未扣案），先將綁住不銹鋼水塔之鐵線剪斷，
    並將連接在不銹鋼水塔之水管折斷後（毀損部分未據告訴）
    ，甲○○再與李純量共同將該不銹鋼水塔放到手推車上，得
    手後，由甲○○駕駛車牌號碼XJ7－396重型機車，李純量坐
    後座，以雙手拉著手推車之方式，載至位於彰化縣花壇鄉○○村○○路○段350巷27之1 號之資源回收場欲變賣時，為警
    當場攔檢查獲。甲○○復於94年7月21日上午1時30分許，在
    彰化縣花壇鄉○○村○○路 330號，以其所有之鑰匙竊取丙○○所有車號 NOP－512號重型機車1輛，得手後再懸掛其弟
    王聯通所有並已廢棄之車號KUV－486號重型機車之車牌，作
    為代步交通工具，嗣於 94年7月30日17時許，為警在彰化縣
    花壇鄉彎雅村楓腳巷33號前查獲，並扣得鑰匙1支。
二、案經彰化縣警察局彰化分局報請臺灣彰化地方法院檢察署檢
    察官聲請簡易判決處刑，彰化簡易庭認有刑事訴訟法第 451
    條之1第4項但書之情形，而改依通常程序審理及檢察官移送
    併辦。
    理　　  由
一、前揭犯罪事實，業據被告甲○○於警詢、偵查中、原審及本
    院審理時坦承不諱，核與被害人丁○○、乙○○、丙○○分
    別於警詢、原審審理時之指述，及共犯李純量於警詢、偵查
    中所為之供述情節相符。此外，復有被害人出具之贓物認領
    保管單2紙、現場及贓物照片8幀等附卷可資佐證，堪信被告
    之自白與事實相符。本件事證業已明確，被告之犯行，堪以
    認定。
二、按刑法第321條第1項第3 款之攜帶兇器竊盜罪，係以行為人
    攜帶兇器竊盜為其加重條件，此所謂兇器，其種類並無限制
    ，凡客觀上足對人之生命、身體、安全構成威脅，具有危險
    性之兇器均屬之，最高法院著有79年度台上字第5253號判例
    。本件被告與共同被告李純量以鐵鉗1 支行竊，自足以為殺
    傷人之身體、生命之器械，顯為具有危險性之兇器，核被告
    甲○○此部分所為，係犯刑法第321條第1項第3 款之加重竊
    盜罪。公訴人聲請簡易判決處刑書認被告此部分係犯刑法第
    320條第1項之竊盜罪，起訴法條容有誤會，惟起訴之社會基
    本事實相同，本院自得變更法條審理之，附此敘明。被告與
    李純量就前開犯行，有犯意聯絡及行為分擔，均為共同正犯
    。又被告竊取花壇鄉公所所有之鐵製水溝蓋及丙○○所有之
    上開機車部分，係犯刑法第320條第1項之普通竊盜罪。被告
    所為三次竊盜行為，時間緊接，所犯罪名相同，顯係基於概
    括之犯意為之，為連續犯，爰依刑法第56條之規定以加重竊
    盜罪論，並加重其刑。另被告曾於 89年6月間因施用毒品案
    件，經台灣彰化地方法院於89年8月24日判處有期徒刑6月確
    定；又分別於 90年9月間及10月間因分別施用第一、二級毒
    品，經台灣彰化地方法院分別於90年12月31日，及91年2月1
    4日判處有期徒刑8月、7月確定，再於 90年11月間因竊盜案
    件，經台灣彰化地方法院於91年1月7日判處有徒刑 4月確定
    ，後三罪經定其應執行有期徒刑1年6月確定，再與前開之罪
    合併執行，而於 93年8月22日縮刑期滿執行完畢，有台灣高
    等法院被告全國前案紀錄表及臺灣彰化地方法院檢察署刑案
    資料查註紀錄表等各 1份在卷可按，其於有期徒刑執行完畢
    後，五年內再犯有期徒刑以上之本罪，為累犯，應依刑法第
    47條之規定加重其刑。
三、原審認被告罪證明確，予以論罪科刑，固非無見。惟被告另
    有上開竊取花壇鄉公所所有之鐵製水溝蓋及丙○○所有之機
    車犯行，原審未及併辦，尚有未洽。而檢察官上訴意旨指摘
    原審未將被告上開連續竊盜犯行一併審理，自有理由，應由
    本院將原判決撤銷改判。爰審酌被告有竊盜前科，品性不佳
    ，仍然一再竊取他人財物，又攜帶兇器竊盜，有潛在之危險
    ，所竊財物之價值，及其犯後坦承犯行之態度等一切情狀，
    量處如主文第2 項所示之刑，以示懲處。至被告等行竊用之
    鑰匙1支為其所有；鐵鉗1支為共同被告李純量所有，供行竊
    所用之物，業據被告供明在卷，該鐵鉗雖未扣案，然無法證
    明業已滅失，爰均依刑法第38條第1項第2款之規定宣告沒收
    。
據上論結，應依刑事訴訟法第369條第1項前段、第364條、第299
條第1項前段、第300條，刑法第28條、第56條、第321條第1項第
3款、第47條、第38條第1項第2款，判決如主文。
本案經檢察官戊○○到庭執行職務。
中　　華　　民　　國　　94　　年　　12　　月　　22　　日
              刑事第八庭  審判長法　官　羅　得　村
                                法　官　巫　政　松
                                法　官　紀　文　勝
上列正本證明與原本無異。
不得上訴。
                                書記官　顏　子　良
中　　華　　民　　國　　94　　年　　12　　月　　23　　日
中華民國刑法第321條：
犯竊盜罪而有左列情形之一者，處六月以上、五年以下有期徒刑
：
一  於夜間侵入住宅或有人居住之建築物、船艦或隱匿其內而犯
　　之者。
二  毀越門扇、牆垣或其他安全設備而犯之者。
三  攜帶兇器而犯之者。
四  結夥三人以上而犯之者。
五  乘火災、水災或其他災害之際而犯之者。
六  在車站或埠頭而犯之者。
前項之未遂犯罰之。
　　　　　　　　　　　　　　　　　　　　　　　　　　　Ｒ
